【裁判字號】    97,裁,4806
【裁判日期】    971023
【裁判案由】    藥害救濟法
【裁判全文】
最  高  行  政  法  院  裁  定
                                      97年度裁字第4806號
上  訴  人  甲○○
被 上訴 人  行政院衛生署
代  表  人  乙○○
上列當事人間藥害救濟法事件，上訴人對於中華民國97年6月26
日臺北高等行政法院96年度訴字第2591號判決，提起上訴，本院
裁定如下：
    主  文
上訴駁回。
上訴審訴訟費用由上訴人負擔。
    理  由
一、按對於高等行政法院判決之上訴，非以其違背法令為理由，
    不得為之，行政訴訟法第242條定有明文。依同法第243條第
    1項規定，判決不適用法規或適用不當者，為違背法令；而
    判決有同條第2項所列各款情形之一者，為當然違背法令。
    是當事人對於高等行政法院判決上訴，如依行政訴訟法第24
    3條第1項規定，以高等行政法院判決有不適用法規或適用不
    當為理由時，其上訴狀或理由書應有具體之指摘，並揭示該
    法規之條項或其內容；若係成文法以外之法則，應揭示該法
    則之旨趣，倘為司法院解釋或本院之判例，則應揭示該判解
    之字號或其內容。如以行政訴訟法第243條第2項所列各款情
    形為理由時，其上訴狀或理由書，應揭示合於該條項各款之
    事實。上訴狀或理由書如未依此項方法表明者，即難認為已
    對高等行政法院判決之違背法令有具體之指摘，其上訴自難
    認為合法。
二、上訴人於民國94年3月22日以其父莊春暉於88年10月7日急診
    轉院至財團法人長庚紀念醫院林口分院(以下稱長庚林口分
    院)，依醫囑單使用cisapride併用erythromycin 1日，於88
    年11月17日產生藥物不良反應，心臟休克，經處理後呈植物
    人狀態，嗣於89年4月15日死亡等情，向財團法人藥害救濟
    基金會（以下簡稱藥害救濟基金會）申請藥害救濟。經該基
    金會送經被上訴人藥害救濟審議委員會審議，認不符藥害救
    濟要件，被上訴人遂函送審議結果及會議紀錄，請藥害救濟
    基金會依審議結果辦理，該基金會並據以函知上訴人「不符
    藥害救濟要件」。上訴人不服，提出異議，惟經複審結果，
    仍認不符藥害救濟要件。上訴人遂提起訴願，經訴願決定駁
    回，上訴人猶未甘服，提起行政訴訟，求為判決訴願決定及
    原處分均撤銷，並命被上訴人應作成依據藥害救濟法賠償上
    訴人新臺幣2,000,000元之處分，案經原判決駁回。
三、本件原判決係認被上訴人於95年6月13日及同年8月21日，召
    開藥害救濟審議委員會第66及68二次會議審查意見，均認定
    「本件不符藥害救濟要件」之審議，是以，藥害救濟委員會
    認莊春暉有可能已使用cisapride藥品，則造成呼吸、心跳
    忽然停止的可能原因，尚包括併用cisapride與erythromyc
    in導致藥物交互作用之不良反應所致，被上訴人據該藥害救
    濟委員會之醫療專業認定而否准上訴人之申請，並無不合。
    上訴人對於原判決上訴，雖以該判決違背法令為由，惟核其
    上訴理由狀所載內容，係主張長庚林口分院確有讓其父使用
    cisapride藥品並一併服用erythromycin，並未具體表明原
    判決合於不適用法規、適用法規不當、或行政訴訟法第243
    條第2項所列各款之情形，難認對該判決之如何違背法令已
    有具體之指摘。依首揭說明，應認其上訴為不合法。
四、據上論結，本件上訴為不合法。依行政訴訟法第249條第1項
    前段、第104條、民事訴訟法第95條、第78條，裁定如主文
    。
中    華    民    國    97    年    10    月    23    日
                    最高行政法院第三庭
                        審判長法官  黃  璽  君
                              法官  侯  東  昇
                              法官  鄭  忠  仁
                              法官  黃  本  仁
                              法官  吳  東  都
以  上  正  本  證  明  與  原  本  無  異
中    華    民    國    97    年    10    月    24    日
                              書記官  莊  俊  亨


司法院資訊處製作；財團法人民間司法改革基金會備份。
